hr-HR: Stil manžete: Podesiva manžeta; Zatvorena manžeta; Potpuna manžeta; Manžeta na šarke; Otvorena manžeta; Ostalo
zh-CN: 袖带样式: 可调节袖套; 封闭式袖套; 全包式袖套; 铰链式袖套; 开放式袖套; 其他
es: Estilo del puño: Puño ajustable; Puño cerrado; Puño completo; Puño con bisagra; Puño abierto; Otros
tr: Manşet stili: Ayarlanabilir manşet; Kapalı manşet; Tam manşet; Menteşeli manşet; Açık manşet; Diğer
vi: Kiểu vòng cẳng tay: Vòng bịt có thể điều chỉnh; Vòng bịt kín; Vòng bịt toàn phần; Vòng bịt bản lề; Vòng bịt mở; Khác
sk-SK: Štýl manžety: Nastaviteľná manžeta; Uzavretá manžeta; Plná manžeta; Kĺbová manžeta; Otvorená manžeta; Iné
pt-BR: Estilo de braçadeira: Braçadeira ajustável; Braçadeira fechada; Braçadeira completa; Braçadeira articulada; Braçadeira aberta; Outro
hu: Mandzsetta stílusa: Állítható mandzsetta; Zárt mandzsetta; Teljes mandzsetta; Csuklós mandzsetta; Nyitott mandzsetta; Egyéb
pt-PT: Estilo de braçadeira: Punho ajustável; Punho fechado; Punho completo; Punho articulado; Punho aberto; Outro
nl: Manchetstijl: Verstelbare manchet; Gesloten manchet; Volledige manchet; Scharnierende manchet; Open manchet; Andere
de: Manschettenstil: Verstellbare Manschette; Geschlossene Manschette; Volle Manschette; Gelenkige Manschette; Offene Manschette; Sonstiges
ro-RO: Stil manșetă: Manșetă ajustabilă; Manșetă închisă; Manșetă completă; Manșetă articulată; Manșetă deschisă; Altele
zh-TW: 袖口款式: 可調式袖口; 封閉式袖口; 全袖口; 鉸鏈式袖口; 開放式袖口; 其他
bg-BG: Стил на маншета: Регулируема манжета; Затворена манжета; Пълна манжета; Манжета на панта; Отворена манжета; Други
sl-SI: Slog manšete: Nastavljiva manšeta; Zaprta manšeta; Polna manšeta; Tečajna manšeta; Odprta manšeta; Drugo
nb: Manchettstil: Justerbar mansjett; Lukket mansjett; Full mansjett; Hengslet mansjett; Åpen mansjett; Annet
fr: Style de brassard: Manchette ajustable; Manchette fermée; Manchette complète; Manchette articulée; Manchette ouverte; Autre
ja: カフスタイル: 調整可能カフ; クローズドカフ; フルカフ; ヒンジカフ; オープンカフ; その他
ko: 커프 스타일: 조절 가능한 커프; 닫힌 커프; 전체 커프; 경첩 커프; 열린 커프; 기타
cs: Styl manžety: Nastavitelná manžeta; Uzavřená manžeta; Plná manžeta; Kloubová manžeta; Otevřená manžeta; Jiné
lt-LT: Apyrankės stilius: Reguliuojama apyrankė; Uždara apyrankė; Pilna apyrankė; Vyrių apyrankė; Atvira apyrankė; Kita
th: สไตล์ข้อพับ: ข้อพับปรับได้; ข้อพับปิด; ข้อพับเต็ม; ข้อพับบานพับ; ข้อพับเปิด; อื่นๆ
fi: Mansetin tyyli: Säädettävä ranneke; Suljettu ranneke; Täysi ranneke; Saranoitu ranneke; Avoin ranneke; Muu
en: Cuff style: Adjustable cuff; Closed cuff; Full cuff; Hinged cuff; Open cuff; Other
pl: Styl mankietu: Regulowany mankiet; Zamknięty mankiet; Pełny mankiet; Mankiet zawiasowy; Otwarty mankiet; Inne
ru: Тип манжеты: Регулируемая манжета; Закрытая манжета; Полная манжета; Шарнирная манжета; Открытая манжета; Другой
sv: Manschettstil: Justerbar manschett; Stängd manschett; Hel manschett; Gångjärnsmanschett; Öppen manschett; Övrigt
el: Στυλ περιχειρίδας: Ρυθμιζόμενη μανσέτα; Κλειστή μανσέτα; Πλήρης μανσέτα; Αρθρωτή μανσέτα; Ανοιχτή μανσέτα; Άλλο
da: Manchetstil: Justerbar manchet; Lukket manchet; Fuld manchet; Hængslet manchet; Åben manchet; Andet
it: Stile del bracciale: Bracciale regolabile; Bracciale chiuso; Bracciale completo; Bracciale incernierato; Bracciale aperto; Altro